---
title: "pj8"
author: "yc"
editor: visual
---

# 목표 : 응답결과에 따른 연령, 교육수준, 나이 관련성

# 25항까지는 설문항목, 26\~28항까지는 연령, 교육수준, 나이

```{r}
library(psychTools)
library(psych)
library(corrplot)
bfiDF_2nd <- bfi
bfiDF_omit <- na.omit(bfiDF_2nd)
```

# O개방성

# C성실성

# E외향성

# A우호성

# N신경증

# 성별, 교육, 나이 범주화----

```{r}
bfiDF_omit$f_gender <- factor(bfiDF_omit$gender, levels = c(1, 2), labels = c('Males', 'Females'))
bfiDF_omit$f_education <- factor(bfiDF_omit$education, levels = c(1, 2, 3, 4, 5),
                                 labels = c('HS', 'finished HS',
                                            'some college', 'college graduate',
                                            'graduate degree'))
bfiDF_omit$f_age <- cut(bfiDF_omit$age, breaks = c(0,10,20,30,40,50,60,70,80,90),
    labels = c('under 10', '10s', '20s','30s', '40s', '50s', '60s', '70s',
               '80s'))
```

# barplot ----

```{r}
# par(mfrow=c(4,4))
# 성별, 교육, 나이 그래프
barplot(table(bfiDF_omit$f_gender), main='gender')
# 성별 응답자 중 여성이 많음
barplot(table(bfiDF_omit$f_education), main='education')
# 교육수준별 응답자 중 대재가 가장 많음
barplot(table(bfiDF_omit$age), main='age')
# 연령별 응답자 중 20살이 가장 많음
# par(mfrow=c(1,1))
```

# 각 설문항목의 합----

```{r}
bfiDF_omit$sum_A <- bfiDF_omit[,1]+bfiDF_omit[,2]+bfiDF_omit[,3]+bfiDF_omit[,4]+bfiDF_omit[,5]
bfiDF_omit$sum_C <- bfiDF_omit[,6]+bfiDF_omit[,7]+bfiDF_omit[,8]+bfiDF_omit[,9]+bfiDF_omit[,10]
bfiDF_omit$sum_E <- bfiDF_omit[,11]+bfiDF_omit[,12]+bfiDF_omit[,13]+bfiDF_omit[,14]+bfiDF_omit[,15]
bfiDF_omit$sum_N <- bfiDF_omit[,16]+bfiDF_omit[,17]+bfiDF_omit[,18]+bfiDF_omit[,19]+bfiDF_omit[,20]
bfiDF_omit$sum_O <- bfiDF_omit[,21]+bfiDF_omit[,22]+bfiDF_omit[,23]+bfiDF_omit[,24]+bfiDF_omit[,25]

```

```{r}
#?barplot()
barplot(table(bfiDF_omit$sum_A), xlim = c(0,32),
        ylim = c(0,300), main='Sum of Agreeableness') #22
barplot(table(bfiDF_omit$sum_C), xlim = c(0,32),
        ylim = c(0,320), main='Sum of Conscientiousness') #20
barplot(table(bfiDF_omit$sum_E), xlim = c(0,32),
        ylim = c(0,320), main='Sum of Extraversion') #19
barplot(table(bfiDF_omit$sum_N), xlim = c(0,32),
        ylim = c(0,120), main='Sum of Neuroticism') #14
barplot(table(bfiDF_omit$sum_O), xlim = c(0,32),
        ylim = c(0,420), main='Sum of Openness') #20
```
# N(신경증) 항목은 다른 항목에 비해 부정적인 면이 강해서 수치가 고루 분포 된것으로 확인되었습니다.

# 카이제곱 검정 시작----

# 카이제곱 검정(성별, 교육수준)

```{r}
table(bfiDF_omit$f_gender, bfiDF_omit$f_education)

chisq.test(table(bfiDF_omit$f_gender, bfiDF_omit$f_education))

```

# 응답자의 성별과 교육수준은 통계적 유의성이 있다.

# 카이제곱 검정(성별, 연령)

```{r}
table(bfiDF_omit$f_gender, bfiDF_omit$f_age)

chisq.test(table(bfiDF_omit$f_gender, bfiDF_omit$f_age))

```

# p-value가 0.05보다 작으므로 응답자의 성별과 나이는 통계적 유의성이 있다.

# 카이제곱 검정(교육수준, 연령)

```{r}
table(bfiDF_omit$f_education, bfiDF_omit$f_age)
  
chisq.test(table(bfiDF_omit$f_education, bfiDF_omit$f_age))

```

# 상관관계

```{r}
str(bfiDF_omit)
corr.test(bfiDF_omit[,c(26:28,32:36)])
# p-value=>education-sum_A 0.03,
# # A우호성
# education-sum_C => 0.01
# # C성실성
# corrplot(bfiDF_omit[c(,27,31:35)])
corData <- bfiDF_omit[,c(26:28,32:36)]
corMatrix <- cor(corData)
corMatrix
corrplot(corMatrix)
```


# 다항 선형회귀
```{r}
library(car)

form_multi_age_A <- sum_A~age+I(age^2)
lm(form_multi_age_A, data=bfiDF_omit)
model_multi_age_A <- lm(form_multi_age_A, data=bfiDF_omit)
plot(sum_A~age, data=bfiDF_omit, pch=19,
     col='steelblue')
library(dplyr)
with(bfiDF_omit,
     lines(arrange(data.frame(age, fitted(model_multi_age_A)), age),
           lty=1, lwd=3, col='tomato'))
summary(model_multi_age_A)
anova(model_multi_age_A)

# form_age_sA <- age~sum_A
# model_age_sA <- lm(formula=form_age_sA, data=bfiDF_omit)
# abline(model_age_sA, lwd=2, col='tomato')
# summary(model_age_sA)
# anova(model_age_sA)
```


# 분석: 나이가 많아질수록 우호성(A)이 좋아지다가 낮아진다

```{r}
summary(aov(sum_A~f_age, data=bfiDF_omit))
str(bfiDF_omit$f_age)

```

# 다항선형회귀(나이와 항목C)

```{r}

form_multi_age_C <- sum_C~age+I(age^2)
lm(form_multi_age_C, data=bfiDF_omit)
model_multi_age_C <- lm(form_multi_age_C, data=bfiDF_omit)
plot(sum_C~age, data=bfiDF_omit, pch=19,
     col='steelblue')
library(dplyr)
with(bfiDF_omit,
     lines(arrange(data.frame(age, fitted(model_multi_age_C)), age),
           lty=1, lwd=3, col='tomato'))
summary(model_multi_age_C)
anova(model_multi_age_C)
```

# 분석: 성실성(C)은 나이가 많아질 수록 낮아짐을 확인할 수 있었습니다.

# 다항선형회귀(나이와 항목E)

```{r}
form_multi_age_E <- sum_E~age+I(age^2)
lm(form_multi_age_E, data=bfiDF_omit)
model_multi_age_E <- lm(form_multi_age_E, data=bfiDF_omit)
plot(sum_E~age, data=bfiDF_omit, pch=19,
     col='steelblue')
library(dplyr)
with(bfiDF_omit,
     lines(arrange(data.frame(age, fitted(model_multi_age_E)), age),
           lty=1, lwd=3, col='tomato'))
summary(model_multi_age_E)
anova(model_multi_age_E)
```

# 분석: 나이가 많아질수록 외향성(E)이 낮아진다.

# 다항선형회귀(나이와 항목N)

```{r}

form_multi_age_N <- sum_N~age+I(age^2)
lm(form_multi_age_N, data=bfiDF_omit)
model_multi_age_N <- lm(form_multi_age_N, data=bfiDF_omit)
plot(sum_N~age, data=bfiDF_omit, pch=19,
     col='steelblue')
library(dplyr)
with(bfiDF_omit,
     lines(arrange(data.frame(age, fitted(model_multi_age_N)), age),
           lty=1, lwd=3, col='tomato'))
summary(model_multi_age_N)
anova(model_multi_age_N)
```

# 분석: 신경증(N)은 20세 근처에서 최대였다가 나이가 많아질수록 감소함.

# 다항선형회귀(나이와 항목O)

```{r}

form_multi_age_O <- sum_O~age+I(age^2)
lm(form_multi_age_O, data=bfiDF_omit)
model_multi_age_O <- lm(form_multi_age_O, data=bfiDF_omit)
plot(sum_O~age, data=bfiDF_omit, pch=19,
     col='steelblue')
library(dplyr)
with(bfiDF_omit,
     lines(arrange(data.frame(age, fitted(model_multi_age_N)), age),
           lty=1, lwd=3, col='tomato'))
summary(model_multi_age_O)
anova(model_multi_age_O)
```

# 분석: 개방성(O) 또한 20세 근처에서 최대였다가 나이가 많아질수록 감소함.

# 다중 선형 회귀(교육과 각 설문항목)

```{r}
# education~sum_A+sum_C+sum_E+sum_N+sum_O
bfiDF_e_sum <- subset(bfiDF_omit,
                      select=c(27, 32:36))
cor(bfiDF_e_sum)
plot(bfiDF_e_sum, pch=19, col='steelblue')
form_2 = education ~ sum_A+sum_C+sum_E+sum_N+sum_O
lm(form_2, data = bfiDF_e_sum)
summary(lm(form_2, data = bfiDF_e_sum))
```

# stargazer
```{r}
library(stargazer)
stargazer(lm(form_2, data = bfiDF_e_sum), type='text')
```

# 설문항목 A, C, N이 교육수준과 회귀계수가 높음을 확인 했으나 설문항목과 교육수준의 상관관계가 약하므로 높은 회귀계수는 의미가 없음을 확인

```{r}
library(car)
scatterplotMatrix(bfiDF_omit[29:35], pch = 19, col = "steelblue", cex = 1.2,
regLine = list(method = lm, lwd = 2, col = "tomato"), smooth = list(smoother = loessLine, spread = FALSE,
                                  lwd.smooth = 2, col.smooth = "orange"))
```

# 항목 합들을 구간을 나누기(3구간)

```{r}
str(bfiDF_omit)
# A----
bfiDF_omit$sum_A_3 <- cut(bfiDF_omit$sum_A, breaks = c(0,10,20,30),
    labels = c(10, 20, 30))
table(bfiDF_omit$sum_A_3)
  # 0~10 10~20 20~30 
  #  19   807  1410 
# C----
bfiDF_omit$sum_C_3 <- cut(bfiDF_omit$sum_C, breaks = c(0,10,20,30),
    labels = c(10, 20, 30))
table(bfiDF_omit$sum_C_3)
 # 0~10 10~20 20~30 
 #    8  1600   628 
# E----
bfiDF_omit$sum_E_3 <- cut(bfiDF_omit$sum_E, breaks = c(0,10,20,30),
    labels = c(10, 20, 30))
table(bfiDF_omit$sum_E_3)
 # 0~10 10~20 20~30 
 #    4  1681   551 
# N----
bfiDF_omit$sum_N_3 <- cut(bfiDF_omit$sum_N, breaks = c(0,10,20,30),
    labels = c(10, 20, 30))
table(bfiDF_omit$sum_N_3)
 # 0~10 10~20 20~30 
 #  491  1235   510 
# O----
bfiDF_omit$sum_O_3 <- cut(bfiDF_omit$sum_O, breaks = c(0,10,20,30),
    labels = c(10, 20, 30))
table(bfiDF_omit$sum_O_3)
 # 0~10 10~20 20~30 
 #    5  1573   658 
```

# 구간 나눈 항목들 그래프

```{r}
par(mfrow=c(3,2))
barplot(table(bfiDF_omit$sum_A_3), main='Agreeableness_3') # 20~30점 이 가장 많음
barplot(table(bfiDF_omit$sum_C_3), main='Conscientiousness_3') # 10~20점 이 가장 많음
barplot(table(bfiDF_omit$sum_E_3), main='Exraversion_3') # 10~20점 이 가장 많음
barplot(table(bfiDF_omit$sum_N_3), main='Neuroticism_3') # 10~20점 이 가장 많음
barplot(table(bfiDF_omit$sum_O_3), main='Openness_3') # 10~20점 이 가장 많음
```

```{r}

table(bfiDF_omit$sum_A_3)
table(bfiDF_omit$sum_C_3)
table(bfiDF_omit$sum_E_3)
table(bfiDF_omit$sum_N_3)
table(bfiDF_omit$sum_O_3)
```

# 단순선형회귀(나이와 항목A)

# `{r} # # 종속변수 :  age # # 독립변수 :  항목? # form_age_sA3 <- age~sum_A_3 # model_age_sA3 <- lm(formula=form_age_sA3, data=bfiDF_omit) # abline(model_age_sA3, lwd=2, col='tomato') # summary(model_age_sA3) # anova(model_age_sA3) # 0.007314 ** #`

# 박스플롯(age\~각 항목 3구간)

 ```{r}
plot(age~sum_A_3, data=bfiDF_omit, pch=19,

col='steelblue')

plot(age~sum_C_3, data=bfiDF_omit, pch=19,

col='steelblue')

plot(age~sum_E_3, data=bfiDF_omit, pch=19,

col='steelblue')

plot(age~sum_N_3, data=bfiDF_omit, pch=19,

col='steelblue')

plot(age~sum_O_3, data=bfiDF_omit, pch=19,

col='steelblue')

```

```{r}
form_A_3 <- age~sum_A_3
form_C_3 <- age~sum_C_3
form_E_3 <- age~sum_E_3
form_N_3 <- age~sum_N_3
form_O_3 <- age~sum_O_3
model_A_3 <- lm(formula=form_A_3, data=bfiDF_omit)
model_C_3 <- lm(formula=form_C_3, data=bfiDF_omit)
model_E_3 <- lm(formula=form_E_3, data=bfiDF_omit)
model_N_3 <- lm(formula=form_N_3, data=bfiDF_omit)
model_O_3 <- lm(formula=form_O_3, data=bfiDF_omit)
# abline(model_A_3, lwd=2, col='tomato')
summary(model_A_3)
summary(model_C_3)
summary(model_E_3)
summary(model_N_3)
summary(model_O_3)
anova(model_A_3) # 0.007314 **
anova(model_C_3) # 0.001918 **
anova(model_E_3) # 0.09644
anova(model_N_3) # 1.451e-08 ***
anova(model_O_3) # 0.04753 *
```
