---
title: "Instacart Market Basket Analysis"
author: "hyelee"
date: "2022-08-08"
output: html_document
---

## Instacart 데이터를 통한 소비자 분석
- instacart : 실리콘벨리 스타트업
- 신선 식품 구매대행서비스 제공 업체

### [데이터파일]
- order_products_train_df : 현재 구매자군의 제품주문내역
- order_products_prior_df : 과거 구매자군의 제품주문내역
- oders_df : 주문 정보
- products_df : 제품 정보
- aisles_df : 제품 상세 카테고리
- departments_df : 제품 카테고리

```{r include=FALSE}
knitr::opts_chunk$set(warning = F)
knitr::opts_chunk$set(message = F)
```


```{r}
# 사용할 library 호출
library(RColorBrewer)
library(ggplot2)
library(VIM)
library(lattice)
library(arules)
library(arulesViz)
library(tidyverse)
library(data.table)
library(scales)
library(Rmisc)
library(treemap)
library(xgboost)
library(caret)
library(knitr)
library(ggplot2)

```

### 1. 데이터 가져오기

```{r}
# 데이터 읽어오기
products <- read.csv('products.csv')
aisles <- read.csv('aisles.csv')
departments <- read.csv('departments.csv')
orders <- read.csv('orders.csv')
order_products_train <- read.csv('order_products__train.csv')
order_products_prior <- read.csv('order_products__prior.csv')
```



#### 2. 데이터 탐색

1) 구매자의 구매형태 분석

```{r}
table(orders$eval_set)
barplot(table(orders$eval_set), col = c('orange','skyblue','darkgreen'))
```
2) 고객당 구매횟수
- 고객 1명당 최소 4번의 구매가 이루어졌음

```{r}
order_count <- orders %>% dplyr::group_by(user_id) %>%
  dplyr::summarise(n_orders = last(order_number))
min(order_count$n_orders)
```
```{r}
ggplot(order_count, aes(x = n_orders)) + 
  geom_histogram(stat = "count", fill = "Sky Blue") +
  scale_y_continuous(labels = comma)+
  labs(title='구매 횟수', x='주문자', y='횟수')
```

3) best seller 도출
- banana, organic banana가 1,2위
- 상위 15위 과일, 야채

```{r}
total_ord <- rbind(order_products_train, order_products_prior)
options(scipen = 9999)

Bestseller <- total_ord %>% dplyr::group_by(product_id) %>% 
  dplyr::summarise(Freq = n()) %>% 
  dplyr::arrange(., desc(Freq))
Bestseller <- dplyr::left_join(x = Bestseller, y = products, by = c('product_id' = 'product_id'))
Bestseller <- dplyr::left_join(x = Bestseller, y = aisles, by = c('aisle_id' = 'aisle_id'))
Bestseller <- dplyr::left_join(x = Bestseller, y = departments, by = c('department_id' = 'department_id'))
Bestseller <- Bestseller[,c('product_name', 'aisle', 'department', 'Freq')]

ggplot(Bestseller[1:15,], aes(x = reorder(product_name, -Freq), y = Freq))+
  geom_bar(stat = "identity", fill = "Sky Blue") +
  geom_text(aes(label = Freq), position = position_stack(0.5), size = 2.5)+
  scale_y_continuous(labels = comma)+
  theme(axis.text.x = element_text(angle = 45, vjust = 1, hjust = 1))+
  labs(title='베스트셀러', x='제품명', y='구매횟수')


```

4) 요일, 시간대별 구매 횟수 분석

```{r}
day = list('일','월','화','수','목','금','토')

g1 <- ggplot(orders, aes(x = order_dow)) + 
  geom_histogram(stat = "count", fill = "Sky Blue") +
  scale_x_continuous(breaks = seq(0, 7, 1)) +
  scale_y_continuous(breaks = seq(0, 700000, by=100000), labels = comma) +
  labs(title='요일별 구매횟수', x='요일', y='구매횟수')

g2 <- ggplot(orders, aes(x = order_hour_of_day)) + 
  geom_histogram(stat = "count", fill = "Sky Blue") +
  scale_x_continuous(breaks = seq(0, 25, 1)) +
  scale_y_continuous(breaks = seq(0, 400000, by=50000), labels = comma) +
  labs(title='시간대별 구매횟수', x='시간', y='구매횟수')

multiplot(g1, g2, layout = matrix(c(1,2), 2, 1, byrow = T))

```

5) 재구매 기간
- 구매 후 7일, 30일 주기로 재주문하는 고객들이 많다.
- 그러나 달기준 구매기간이여서 30일을 넘겨 구매하는 고객에 대해서 파악 어려웠다.

```{r}
ggplot(orders, aes(x = days_since_prior_order)) + 
  geom_histogram(stat = "count", fill = "Sky Blue") +
  scale_x_continuous(breaks = seq(0, 40, 5)) +
  scale_y_continuous(breaks = seq(0, 400000, by=50000), labels = comma)+
  labs(title='재구매기간', x='기간', y='횟수')
```


6) 재구매비율
- 전체 구매자중 59%는 재구매를 했다

```{r}
ggplot(total_ord, aes(x = as.factor(reordered)))+
  geom_bar(aes(fill = as.factor(reordered)),stat = "count")+
  geom_text(aes(label = ..count..), stat = "count",
            position = position_stack(0.5))+
  scale_y_continuous(labels = comma)+
  labs(title='재구매', x='재구매여부', y='수')

```